【裁判字號】    95,再,1
【裁判日期】    951229
【裁判案由】    損害賠償
【裁判全文】
臺灣高等法院花蓮分院民事判決             95年度再字第1號
再審原告    賈孝遠即賈孝遠建築事務所
                        3樓之.
訴訟代理人  張靜律師
再審被告    臺灣武陵監獄即臺灣臺東戒治所
  法定代理人  甲○○
  號訴訟代理人  蕭芳芳律師
當事人間請求損害賠償事件，再審原告對於中華民國94年8月9日
本院93年度上字第37號確定判決提起再審，本院判決如下：
    主  文
再審之訴駁回。
再審訴訟費用由再審原告負擔。
    事實及理由
一、本件再審被告原起訴主張再審原告受委任擴建工程的規劃、
    設計以及監造工作，因為再審原告設計上的缺失導致再審被
    告受有損害，因而依照契約請求再審原告賠償損害，臺灣臺
    東地方法院以91年度訴字第95號判決准許再審被告之請求，
    再審被告因而提起上訴，經本院93年度上字第37號判決駁回
    再審原告之上訴。再經最高法院以94年度台上字第2189號駁
    回再審原告之上訴而確定。
二、再審原告以再審被告在前確定判決起訴之請求權基礎應為不
    完全給付中之瑕疵給付，且屬於可補正之事項，再審被告並
    未通知補正，原確定判決疏未注意適用民法第227條之規定
    ，而判決再審被告勝訴，適用法規顯有錯誤，因此依照民事
    訴訟法第496條第1項第1款之規定提起再審之訴。
三、所謂「適用法規顯有錯誤，係指確定判決所適用之法規顯然
    不合於法律規定，或與司法院現尚有效及大法官會議之解釋
    ，或本院尚有效之判例顯然違反者而言」、「若在學說上諸
    說併存尚無法規判解可據者，不得指為用法錯誤。」最高法
    院著有60年台再字第170號、57年台上字第1091號判例可資
    參照。本件再審原告主張確定判決適用法規顯有錯誤，雖詳
    細列出委任契約與不完全給付法律規定之間的關係，但查本
    件再審被告請求再審原告賠償損害的依據是民法第544條以
    及兩造委任契約之約定，確定判決也都是依照該項請求權基
    礎存否進行判斷，再審原告在審理期間均未提出再審被告應
    先行通知補正的抗辯，依照民事訴訟法第276條之規定尚且
    可能發生失權的效果，豈有據為再審事由之理。而不完全給
    付中瑕疵給付是否屬於可補正的瑕疵必須依照證據所呈現的
    事實狀況加以認定，並不是法律適用上的問題，難僅憑言詞
    論述即認定原確定判決適用法規有何顯有錯誤之處。更且委
    任契約是否完全不能排除民法第227條之規定，也並非在法
    律適用上全無疑義，凡此，依照再審原告所主張的理由，尚
    難以認定原確定判決適用法規有何顯有錯誤的再審事由，再
    審原告提起再審之訴顯無理由，爰不經言詞辯論，逕行判決
    。
四、據上論結，本件再審之訴為無理由，依民事訴訟法第78條、
    第502條第2項判決如主文。
中    華    民    國    95    年    12    月    29    日
                  民事庭審判長法  官   謝志揚
                              法  官   林慶煙
                              法  官   賴淳良
以上正本係照原本作成。
如不服本判決，應於收受送達後20日內向本院提出上訴狀，其未
表明理由者，應於提出上訴狀後20日內向本院補提理由書狀（均
須按照他造當事人之人數附繕本）。
上訴時應提出委任律師或具有律師資格之人之委任狀；委任有律
師資格者，另應附具律師及格證書及釋明委任人與受任人有民事
訴訟法第466條之1第1項但書或第2項所定關係之釋明文書影本。
                              書記官   邱廣譽
中    華    民    國    95    年    12    月    29    日


司法院資訊處製作；財團法人民間司法改革基金會備份。
